臺灣臺中地方法院刑事判決　　　　　　96年度重訴字第1067號
公　訴　人　台灣台中地方法院檢察署檢察官
被　　　告　己○○
　　　　　　　　　　　(
選任辯護人　林文成律師
　　　　　　李國源律師
被　　　告　乙○○
　　　　　　　　　　（另案在台灣台中女子監獄執行）
選任辯護人　賴思達律師
上列被告因毒品危害防制條例案件，經檢察官提起公訴（95年度
偵字第27933號），本院判決如下：
    主    文
己○○共同販賣第一級毒品，處有期徒刑拾捌年陸月。扣案之第
一級毒品海洛因拾玖包（合計淨重伍零捌點參壹公克，包裝重貳
玖點壹玖公克）沒收銷燬之，毒品分裝袋貳包又陸個、毒品分裝
盒參個、毒品分裝皮包壹個、電子秤貳台、毒品分裝鐵勺參支、
毒品分裝木勺壹支、點鈔機壹台、行動電話手機伍支、現金新台
幣玖拾萬元沒收；又共同販賣第二級毒品，處有期徒刑柒年陸月
，扣案之第二級毒品甲基安非他命肆拾貳包（合計驗餘淨重壹參
肆壹點陸柒公克，包裝重捌伍點肆陸公克）沒收銷燬之，毒品分
裝袋貳包又陸個、毒品分裝盒參個、毒品分裝皮包壹個、電子秤
貳台、毒品分裝鐵勺參支、毒品分裝木勺壹支、點鈔機壹台、行
動電話手機伍支、現金新台幣玖拾萬元沒收；應執行有期徒刑貳
拾年陸月。扣案之第一級毒品海洛因拾玖包（合計淨重伍零捌點
參壹公克，包裝重貳玖點壹玖公克）、第二級毒品甲基安非他命
肆拾貳包（合計驗餘淨重壹參肆壹點陸柒公克，包裝重捌伍點肆
陸公克）沒收銷燬之；毒品分裝袋貳包又陸個、毒品分裝盒參個
、毒品分裝皮包壹個、電子秤貳台、毒品分裝鐵勺參支、毒品分
裝木勺壹支、點鈔機壹台、行動電話手機伍支、現金新台幣玖拾
萬元沒收。
乙○○共同販賣第一級毒品，累犯，處有期徒刑拾伍年肆月。扣
案之第一級毒品海洛因拾玖包（合計淨重伍零捌點參壹公克，包
裝重貳玖點壹玖公克）沒收銷燬之，毒品分裝袋貳包又陸個、毒
品分裝盒參個、毒品分裝皮包壹個、電子秤貳台、毒品分裝鐵勺
參支、毒品分裝木勺壹支、點鈔機壹台、行動電話手機伍支、現
金新台幣玖拾萬元沒收；又共同販賣第二級毒品，累犯，處有期
徒刑柒年貳月，扣案之第二級毒品甲基安非他命肆拾貳包（合計
驗餘淨重壹參肆壹點陸柒公克，包裝重捌伍點肆陸公克）沒收銷
燬之，毒品分裝袋貳包又陸個、毒品分裝盒參個、毒品分裝皮包
壹個、電子秤貳台、毒品分裝鐵勺參支、毒品分裝木勺壹支、點
鈔機壹台、行動電話手機伍支、現金新台幣玖拾萬元沒收；應執
行有期徒刑拾柒年肆月。扣案之第一級毒品海洛因拾玖包（合計
淨重伍零捌點參壹公克，包裝重貳玖點壹玖公克）、第二級毒品
甲基安非他命肆拾貳包（合計驗餘淨重壹參肆壹點陸柒公克，包
裝重捌伍點肆陸公克）沒收銷燬之；毒品分裝袋貳包又陸個、毒
品分裝盒參個、毒品分裝皮包壹個、電子秤貳台、毒品分裝鐵勺
參支、毒品分裝木勺壹支、點鈔機壹台、行動電話手機伍支、現
金新台幣玖拾萬元沒收。
    犯罪事實
一、己○○曾因麻醉藥品管理條例案件，經台灣土林地方法院及
    台灣高等法院台南分院分別判處有期徒刑5月、8月確定；又
    因麻醉藥品管理條例及偽造有價證券案件，經台灣高等法院
    台中分院分別判處有期徒刑8月及3年確定，後2案所處之刑
    另定其應執行刑為有期徒刑3年6月，合併執行至民國84年7
    月24日假釋，後假釋經撤銷，應執行殘刑2年9月1日。又因
    麻醉藥品管理條例、電信法、肅清煙毒品條例、藥事法、贓
    物案件，經台灣高等法院、最高法院、台灣桃園地方法院分
    別判處有期徒刑1年2月、4月、3年2月、10月、7月、5月確
    定，定其應執行刑為有期徒刑6年，再因麻醉藥品管理條例
    案件，經最高法院判處有期徒刑7年確定，與前開殘刑合併
    執行至95年1月24日又假釋（假釋期滿日期為100年12月19日
    ）。乙○○亦曾因毒品危害防制條例案件，經本院判處有期
    徒刑3月確定，於95年6月29日易科罰金執行完畢。詎二人均
    不知悔改，明知海洛因及甲基安非他命分屬毒品危害防制條
    例第2條第2項第1款、第2款所規定之第一級毒品及第二級毒
    品，竟基於反覆販賣第一級毒品海洛因及第二級毒品甲基安
    非他命（起訴書誤為安非他命）以營利之犯意聯絡，先由己○○自不詳管道販入第一級毒品海洛因及第二級毒品甲基安
    非他命，並負責與購毒者聯繫，再由乙○○擔任分裝、送交
    毒品工作之方式（利用行動電話聯絡販賣、送交毒品事宜）
    ，自95年9月初某日起至95年12月5日止，以每次不詳之數量
    、價格，先後多次在台中市○○路、文心路口及其他不詳地
    點，共同販賣第一級毒品海洛因及第二級毒品甲基安非他命
    予甲○○及綽號「瘋子」、「海姊」、「阿瘦」、「阿田」
    、「阿妹」等其他不詳姓名者（其中「阿妹」僅購買第二級
    毒品甲基安非他命）。嗣於95年12月5日14時30分許，為警
    持本院核發之搜索票，先在台中市○○區○○路1段46號506
    室己○○、乙○○租處，查獲疑似第一級毒品海洛因1包、
    第二級毒品甲基安非他命7包（其中6包在乙○○所持之背包
    內查獲）、蜂牌香煙3支、第一級毒品海洛因殘渣袋1個、該
    506室鑰匙2支、同址703號鑰匙2支（在乙○○口袋內查獲）
    、行動電話手機1支（含0000000000號SIM卡）、注射針筒3
    支、毒品分裝袋1個、毒品分裝鐵勺1支；再經乙○○同意，
    至同號703室查獲疑似第一級毒品海洛因28包、第二級毒品
    甲基安非他命35包、第一級毒品海洛因殘渣袋3個、電子秤2
    台、毒品分裝袋2包又5個、注射針筒16支、小菜刀1支、鉆
    板、刷子、橡皮管各1支、玻璃吸食球6個、毒品分裝盒3個
    、電子計算機1台、毒品分裝鐵勺2支、毒品分裝木勺1支、
    吸食器1組、毒品分裝皮包1個、行動電話手機4支（含00000
    00000、0000000000、0000000000、0000000000號SIM卡）、
    點鈔機1台、現金新台幣90萬元（以上查獲之疑似第一級毒
    品海洛因29包，經法務部調查局鑑定結果，其中19包含有第
    一級毒品海洛因成分，合計淨重508﹒31公克，包裝重29﹒1
    9公克，純度57﹒87％，另42包甲基安非他命經內政部警政
    署刑事警察局鑑定結果，合計淨重1342﹒05公克，包裝重85
    ﹒46公克，純度約為88﹒0％，取0﹒38公克鑑定）。
二、案經海巡署中部地區巡防局苗栗機動查緝隊報請台灣台中地
    方法院檢察署檢察官偵查起訴。
    理    由
甲、證據能力部分：
一、就搜索台中市○○區○○路1段46號703室部分：按搜索，經
    受搜索人出於自願性同意者，得不使用搜索票，刑事訴訟法
    第131條之1前段定有明文。查本案係警方持本院核發之95年
    度聲搜索字第4523號搜索票，於上揭時間，先後對台中市○○區○○路1段46號506室、703室執行搜索而查獲。本院搜
    索票所載搜索處所雖為台中市○○區○○路1段46號5樓、6
    樓，惟警方於搜索該506室時，除查獲該506室鑰匙2支外，
    另在被告乙○○身上查獲不明鑰匙2支，而警方於執行搜索
    前所取得之線索，直指嫌犯居住該址5樓，毒品放在該址6樓
    或6樓以上，警方取得該不明鑰匙2支，係先至該址6樓查看
    ，發現並無符合鑰匙之房間，再帶同被告乙○○至該址7樓
    查看，發現其中一間房間符合後，確曾徵得被告乙○○之同
    意，始對該址703室進行搜索等情，業據證人即海巡署中部
    地區巡防局苗栗機動查緝隊查緝員丁○○於本院審理時證述
    屬實（見本院96年5月11日審判筆錄），即海巡署中部地區
    巡防局查緝人員就搜索該703室，而本於職務上所製作之搜
    索扣押筆錄，亦已載明係依刑事訴訟法第131條之1經受搜索
    人同意執行搜索，並由被告己○○、乙○○親自簽名，另被
    告己○○於警訊時復供稱警方執行搜索506室時，在被告乙○○身上查獲持有703室鑰匙，經被告乙○○同意帶同上樓
    搜索時，其有在場（見中部地區巡防局刑案偵查證據資料卷
    第4頁）；而被告乙○○於警訊時則稱係伊自願帶同查緝人
    員至同址6樓及7樓，自願由口袋內拿出703室鑰匙，後來在7
    03室查獲海洛因、安非他命、不法所得新台幣90萬元、吸食
    、分裝工具一批、電子磅秤、點鈔機等語（見中部地區巡防
    局刑案偵查證據資料卷第11頁），由此可知，警方於執行搜
    索該703室前，應已徵得該703室鑰匙持有人即被告乙○○之
    同意，警方本於職權所製作該703室之搜索、扣押筆錄、扣
    押物品目錄表，及自該703室所扣得之物證，自均具有證據
    能力。退步言之，縱認被告乙○○此部分同意非出於其自由
    意思，惟按除法律另有規定外，實施刑事訴訟程序之公務員
    因違背法定程序取得之證據，其有無證據能力之認定，應審
    酌人權保障與公共利益之均衡維護，刑事訴訟法第158條之4
    已有明定。查本案警方執行該506室搜索前所取得之線索，
    既直指嫌犯居住該址5樓，毒品放在該址6樓或6樓以上，執
    行搜索時又在被告乙○○身上查獲不明鑰匙2支，並隨即於
    該703室查獲疑似第一級毒品海洛因28包、第二級毒品甲基
    安非他命35包、第一級毒品海洛因殘渣袋3個、電子秤2台、
    毒品分裝袋2包又5個、注射針筒16支、小菜刀1支、鉆板、
    刷子、橡皮管各1支、玻璃吸食球6個、毒品分裝盒3個、電
    子計算機1台、毒品分裝鐵勺2支、毒品分裝木勺1支、吸食
    器1組、毒品分裝皮包1個、行動電話手機4支（含000000000
    0、0000000000、0000000000、0000000000號SIM卡）、點鈔
    機1台、現金新台幣90萬元，迄未改變查獲物證之型態，而
    影響其可信性，且依當時之情形，如依法定程序另聲請搜索
    票執行搜索該703室，仍有發現上開物證之必然性，況警方
    於執行搜索該703室時，手段平和，亦無任何過當之行為或
    故意違法之情況，而查獲之第一級毒品海洛因、第二級毒品
    甲基安非他命數量非少，犯罪所生危害重大，本院審酌個人
    基本人權保障及社會安全維護，兼顧比例原則及法益權衡原
    則，認警方執行搜索該703室縱有違背法定程序之情形，其
    執行搜索該703室，而本於職權所製作該703室之搜索、扣押
    筆錄、扣押物品目錄表，及自該703室所扣得之物證，仍均
    應認為具有證據能力。
二、就證人丙○○、證人即共同被告乙○○於偵查中具結供述部
    分：按被告以外之人於偵查中向檢察官所為之陳述，除顯有
    不可信之情況外，得為證據，刑事訴訟法第159條之1第2項
    定有明文。而被告之反對詰問權，屬於憲法第8條第1項規定
    「非由法院依法定程序不得審問處罰」之正當法律程序所保
    障之基本人權及第16條所保障之基本訴訟權，不容任意剝奪
    。故上開所稱得為證據之被告以外之人於審判外向法官所為
    之陳述及於偵查中向檢察官所為之陳述，實質上應解釋為係
    指已經被告或其辯護人行使反對詰問權者而言，如法官於審
    判外或檢察官於偵查中訊問被告以外之人之程序，未予被告
    或其辯護人行使反對詰問權之機會，除非該陳述人因死亡、
    或身心障礙致記憶喪失或無法陳述、或滯留國外或所在不明
    而無法傳喚或傳喚不到、或到庭後無正當理由拒絕陳述外，
    均應傳喚該陳述人到庭使被告或其辯護人有行使反對詰問權
    之機會，否則該審判外向法官所為陳述及偵查中向檢察官所
    為陳述，均不容許作為證據，以保障被告之反對詰問權，並
    符憲法第8條第1項及第16條之規定意旨，此雖有最高法院94
    年度台上字第5651、3728號刑事判決要旨足資參照。然刑事
    訴訟法第166條以下之詰問程序係針對審判程序中而言，偵
    查中並無有關被告在場詰問權之對應規定，是以檢察官於偵
    查中傳喚證人時，縱未使被告在場行使詰問權，亦無涉及違
    法取證或程序瑕疵之問題。如謂檢察官依法傳訊證人，在無
    顯不可信之特別情形下，合於刑事訴訟法第159條之1第2項
    之傳聞證據例外規定，自不能無視於職司偵查犯罪職務公務
    員主觀上之合理信賴，而率認其訊問證人所得之證言內容均
    不具證據能力，而摒除其適用之機會。尤參諸刑事訴訟法15
    9條之2關於被告以外之人於檢察事務官、司法警察官或司法
    警察調查中所為之陳述，因制度上並無被告在場行使詰問權
    之規定，卻仍可藉由該被告以外之人於審判中到庭陳述，使
    被告之對質詰問權最終仍得以確保，乃例外承認就二者陳述
    不符部分，得因先前未經詰問之陳述具有較可信之特別情況
    ，且屬證明犯罪事實存否所必要，即可賦予證據能力。在同
    無被告在場詰問之前提下，被告以外之人於警詢中之證詞尚
    且得有證據適格之機會，何以依據現行刑事訴訟法作成，且
    程序較為周密之偵訊筆錄，竟毫無得為證據之特殊例外？其
    輕重失衡結果不言可喻。另司法院大法官會議釋字第582號
    解釋理由書：「‧‧‧為確保被告對證人之詰問權，證人（
    含其他具證人適格之人）於審判中，應依人證之法定程序，
    到場具結陳述，並接受被告之詰問，其陳述始得作為認定被
    告犯罪事實之判斷依據。至於被告以外之人（含證人、共同
    被告等）於審判外之陳述，依法律特別規定得作為證據者，
    除客觀上不能受詰問者外，於審判中，仍應依法踐行詰問程
    序‧‧‧。」等語，亦僅提及審判中法院應落實被告詰問權
    之保障，並未強制要求偵查中之檢察官須通知被告在場詰問
    始得訊問證人；而通觀整體刑事訴訟程序中，既於審判中給
    予被告行使詰問權之機會，得就證人在當次庭期應訊內容，
    及先前警詢或偵查中所為之陳述，逐一指摘質疑其真實性或
    陳述動機，從而辨明證詞之真偽，在顧及真實發現與被告人
    權保障之平衡下，即難謂證人之先前陳述均應排除其證據能
    力。是以縱認最高法院前揭刑事判決關於保障被告詰問權之
    意見可予採納，而將刑事訴訟法第159條之1第2項解釋為僅
    針對被告以外之人於偵查中業已具結並賦予被告詰問權之證
    述內容而言，則就偵查中雖未使被告在場詰問，但證人先前
    陳述與審判中不一致部分，仍應認有同法第159條之2例外規
    定類推適用餘地（程序法之類推適用，不在實體法「罪刑法
    定原則」之禁止類推範圍），在其符合「較可信之特別情況
    」及「證明事實存否必要」之條件，且被告詰問權已於審判
    中得以充分行使之前提下，例外得賦予證人先前於偵查中不
    一致陳述之證據能力，以期適度調和彌補現行刑事訴訟法規
    定與憲法規範被告基本人權之衝突與規範間隙。從而本案證
    人丙○○、證人即共同被告乙○○於偵查中之具結供述部分
    ，雖未經詰問程度，但該二證人既於本院審理中經檢察官及
    辯護人實施交互詰問，則該二證人於偵查中之具結供述，在
    符合「較可信之特別情況」及「證明事實存否必要」之條件
    下，自應均認有證據能力，合先敘明。
貳、實體部分：
一、訊據被告己○○、乙○○均否認販賣第一級毒品及第二級毒
    品犯行，被告己○○辯稱伊未販賣第一、二級毒品，為警查
    獲之物品除其中含0000000000號SIM卡之行動電話手機1支為
    伊所有外，其餘物品均非伊所有，伊也未要求乙○○送交第
    一、二級毒品予購毒者，台中市○○區○○路1段46號506室
    係乙○○所承租，伊僅在該室放置書法作品，伊曾打電話給
    甲○○，提及毒品之事，但未販賣毒品予甲○○，提及毒品
    之事，係因伊在監時學過書法，伊要將作品賣給朋友，但朋
    友均係吸毒者，會問伊這邊的毒品價格，伊曾與陳成旺在一
    起，為拉近距離，才聊毒品價格云云；被告乙○○辯稱伊未
    販賣第一、二級毒品，也未替己○○送交第一、二級毒品予
    購毒者，為警查獲之物品，除其中含0000000000號SIM卡之
    行動電話手機1支係己○○所有，含0000000000號SIM卡之行
    動電話手機1支為伊所有外，其餘物品均係陳成旺寄放在伊
    處，伊與甲○○通話，係因甲○○找己○○，己○○未接電
    話，才會找伊，甲○○有時會問伊毒品問題，伊只是聊天時
    說說，並沒有替己○○販賣毒品予甲○○云云。然查：
（一）本案係警方持本院核發之95年度聲搜索字第4523號搜索票
      （見中部地區巡防局刑案偵查證據資料卷第31頁），於上
      揭時間，先對台中市○○區○○路1段46號506室執行搜索
      ，再經被告乙○○之同意，對同址703室執行搜索而查獲
      ，並在該506室扣得疑似第一級毒品海洛因1包、第二級毒
      品甲基安非他命7包（其中6包在乙○○所持之背包內查獲
      ）、蜂牌香煙3支、第一級毒品海洛因殘渣袋1個、該506
      室鑰匙2支、同號703號鑰匙2支（在乙○○口袋內查獲）
      、行動電話手機1支（含0000000000號SIM卡）、注射針筒
      3支、毒品分裝袋1個、毒品分裝鐵勺1支等物品，及在該
      703室扣得疑似第一級毒品海洛因28包、第二級毒品甲基
      安非他命35包、第一級毒品海洛因殘渣袋3個、電子秤2台
      、毒品分裝袋2包又5個、注射針筒16支、小菜刀1支、鉆
      板、刷子、橡皮管各1支、玻璃吸食球6個、毒品分裝盒3
      個、電子計算機1台、毒品分裝鐵勺2支、毒品分裝木勺1
      支、吸食器1組、毒品分裝皮包1個、行動電話手機4支（
      含0000000000、0000000000、0000000000、0000000000號
      SIM卡）、點鈔機1台、現金新台幣90萬元等物品，有上開
      物品扣案，及本院95年度聲搜索字第4523號搜索票（見海
      巡署中部地區巡防局刑案偵查證據資料卷第31頁）、海巡
      署中部地區巡防局搜索扣押筆錄、扣押物品目錄表（見同
      上卷第33至第51頁）、扣押物品照片（見同上卷第72至76
      頁）在卷可稽。而扣案之疑似第一級毒品海洛因29包，經
      法務部調查局鑑定結果，其中19包含有第一級毒品海洛因
      成分，合計淨重508﹒31公克，包裝重29﹒19公克，純度5
      7﹒87％，餘10包未發現法定毒品成份；另扣案之甲基安
      非他命42包，經內政部警政署刑事警察局鑑定結果，合計
      淨重1342﹒05公克，純度約88﹒0％（取0﹒38公克鑑定，
      驗餘淨重1341﹒67公克，包裝重85﹒46公克），亦有法務
      部調查局96年1月1日調科壹字第09523055060號鑑定書、
      內政部警政署刑事警察局96年1月5日刑鑑字第0950183319
      號鑑定書各1份（見台灣台中地方法院檢察署95年度偵字
      第27933號卷第98、99頁）附卷足憑。
（二）依卷附通聯譯文內容顯示，被告己○○、乙○○曾自93年
      9月3日起，以所持用之行動電話門號與甲○○及其他不詳
      姓者所持用之行動電話門號互為下列聯絡：1、95年9月3
      日18時22分59秒起：B（己○○，持用0000000000號行動
      電話門號）：喂。A（甲○○，持用0000000000號行動電
      話門號）：阿偉嗎。B：是。A：我告訴你，我差不多7點
      出發，他錢拿過來給我，3錢啦，和上2天那個一樣嗎。B
      ：好（見台灣台南地方法院檢察署95年監續字第1552號卷
      第4頁）。2、95年9月12日12時55分11秒起：B（己○○，
      持用0000000000號行動電話門號）：喂。A（甲○○，持
      用0000000000號行動電話門號）：偉仔。B：是的。A：剛
      才跟你講要一半。B：是的。A：他說3就好了。B：你要出
      來嗎。A：我現在要出發了（見台灣台南地方法院檢察署
      95 年監續字第1552號卷第9頁）。3、95年9月1日12時19
      分28 秒起：B（己○○，持用0000000000號行動電話門號
      ）：喂。A（甲○○，持用0000000000號行動電話門號）
      ：1個朋友錢寄在我這裡，要3錢，22的那個，我早上坐車
      去。B：好。A：去到那裡大約5、6點，錢他已經寄在我這
      裡了，66嗎。B：對。A：我66順便拿上去，你幫我準備好
      。B：你那個錢是有困難嗎。A：我這二天收到的，因為我
      人這二天還沒有找到，我找到後這二天陸續匯上去。B：
      我這就不能等啊，多少匯些給我，不然的會夾到。A：好
      （見台灣台南地方法院檢察署95年監續字第1552號卷第10
      頁）。4、95年9月5日22時43分47秒起：B（己○○，持用
      0000000000號行動電話門號）：喂。A（甲○○，持用000
      0000000號行動電話門號）：我告訴你，你那裡有沒有散
      的。B：沒有啊。A：我講的散的是差不多4支香煙這樣子
      ，因為安南說要討一點樣品。B：他上次來我就有拿給他
      啊，上次來我也是差不多這樣的量給他。A：現在有新朋
      友啊，你用給他，下一次我再補給你好了。B：好，沒有
      關係，他現在人呢，叫他明天再打機子給我，差不多5支
      份啊。A：我下次再補給你啦。B：好，沒有關係，明天你
      叫他來找我沒有關係。A：好（見台灣台南地方法院檢察
      署95年監續字第1552號卷第14頁）。5、95年9月23日7時
      59分12秒起：B（某男，持用0000000000號行動電話門號
      ）：喂，我告訴你。A（己○○，持用0000000000號行動
      電話門號）：是的。B：那個硬的進來了。A：我現在在附
      近。B：很漂亮啦。A：我去你那裡。B：好（見台灣台南
      地方法院檢察署95年監續字第1716號卷第4頁）。6、95年
      9月25日14時53分8秒起：A（己○○，持用0000000000 號
      行動電話門號）：喂。B：（某男，持用0000000000號行
      動電話門號）：偉仔你要過去忠興兄拿錢就對了。A：來
      得及嗎。B：會啦，來得及，我告訴你拿來那個版頭不好
      啦。A：是。B：東西又不怎麼可以，我這裡有人叫我過去
      看，我過去看怎麼樣，再告訴你。A：好啊。B：有決定要
      嗎。A：有啦，我告訴你，除非很好才向他拿，如果沒有
      ，今晚我董仔這裡可能有消息。B：好啦，那我拿幾個就
      好了。A：除非很好你再打電話告訴我，我錢準備好了。B
      ：你錢準備好了，好啦，這邊不知道多少，我先向他問看
      看。A：好（見台灣台南地方法院檢察署95年監續字第171
      6號卷第9頁）。7、95年9月25日19時45分56秒起：A（己○○，持用0000000000號行動電話門號）：怎麼樣。B：
      （某男，持用0000000000號行動電話門號）：11啦，很漂
      亮啦。A：那向他拿2個好了。B：要拿2個麼。A：是。B：
      那我還要過去向你拿錢。A：我過去啦。B：你過來。A：
      我現在人在北屯，正好要出門。B：你要過來拿嗎。A：對
      啊。B：好（見台灣台南地方法院檢察署95年監續字第171
      6號卷第9頁）。8、95年9月25日22時8分42秒起：B（某男
      ，持用0000000000號行動電話門號）：喂。A：（乙○○
      ，持用0000000000號行動電話門號）：你要記得那個37重
      再拿啊。B：都37重的啦A：好啦（見台灣台南地方法院檢
      察署95年監續字第1716號卷第10頁）。9、95年9月29日下
      午8時44分20秒起：A（己○○，持用0000000000號行動電
      話門號）：是。B（甲○○，持用0000000000號行動電話
      門號）：我要出發了，歐仔我要出發了。A：好。B：盡量
      用那個整粒的那個。A：好（見台灣台南地方法院檢察署
      95年監續字第1716號卷第12頁）。10、95年9月29日22時
      56分52秒起：B（甲○○，持用0000000000號行動電話門
      號）：喂。A（乙○○，持用0000000000號行動電話門號
      ）：狐狸出來啊。B：我在外面啊。A：你在外面，好。（
      見台灣台南地方法院檢察署95年監續字第1716號卷第12頁
      ）。11、95年9月30日14時29分39秒起：B（某男，使用00
      -00000000號室內電話門號）：喂。A（己○○，持用0000
      000000號行動電話門號）：在睡覺嗎。B：沒有啊。A：我
      告訴你，我明天下午，可能還要進1次，要進一定我錢會
      不夠，你明天下午的時候，差不多3點的時候，你多找一
      些。B：明天。A：是，明天。B：明天‧‧‧起亞（譯音
      ）講星期一我拿給他，我就跟他講星期一啊。A：這樣哦
      。B：對啊。A：我本來是想說星期一再來進，但是發覺現
      在差不多了啊，剩2、3個而已。B：好啦，我再看看。A：
      沒關係，我告訴你，你盡量進，有辦法找多少算多少，我
      明天還有意思要再進1次。B：好啦。A：你就盡量啦，我
      會叫阿華和你連絡。B：好（見台灣台南地方法院檢察署
      95年監續字第1716號卷第13頁）。12、95年10月7日19時
      46分12秒起：A（乙○○，持用0000000000號行動電話門
      號）：喂。B（某男，持用0000000000號行動電話門號）
      ：不好意思，再跟你講一下，麻煩你再跑一下，還要1 個
      ，人家馬上要拿來，快一點。A：我還沒有回到家，好，1
      個嗎。B：對快一點。A：好（見台灣台南地方法院檢察署
      95年監續字第1716號卷第14頁）。13、95年9月23日19時9
      秒起：B（乙○○，持用0000000000號行動電話門號）：
      喂。A（甲○○，持用0000000000號行動電話門號）：阿
      華嗎。B：你是誰。A：我台南狐狸。B：怎麼樣。A：你那
      個阿偉有向你交待，我等一下要過去拿3嗎。B：有啦。A
      ：我臨時又接到朋友的電話，說要再加1變成4。B：好啦
      ，好啦。A：4錢啦。B：好。A：麻煩你，我等一下會打給
      你，順便拿錢給你。B：好（見台灣台南地方法院檢察署
      95年監續字第1716號卷第19頁）。14、95年9月23日20時
      44分16秒起：B（乙○○，持用0000000000號行動電話門
      號）：喂。A（甲○○，持用0000000000號行動電話門號
      ）：阿華哦。B：是的。A：我台南狐狸，我現在坐車過去
      你大葉路那裡。B：好。A：現在坐車過去，到時候打給你
      。B：好（見台灣台南地方法院檢察署95年監續字第1716
      號卷第19頁）。15、95年9月25日19時7分22秒起：A（甲○○，持用0000000000號行動電話門號）：喂。B（己○○，持用0000000000號行動電話門號）：喂。A：我告訴
      你，我現在還要上去，剛才那個半的錢給你，再幫我準備
      半個。B：好。A：我要出發會打給你。B：好（見台灣台
      南地方法院檢察署95年監續字第1716號卷第19頁）。16、
      95年9月26日1時57分4秒起：B（己○○，持用0000000000
      號行動電話門號）：喂。A（甲○○，持用0000000000號
      行動電話門號）：偉仔。B：是。A：你今天這2包。B：是
      。A：袋子都沒有扣哦，都實的而已哦，人家現在打電話
      來說那有袋子沒有扣，包括藥只有5而已，我跟你講一下
      。B：應該是不會這樣。A：可能忘記了。B：下次再補好
      不好。A：今天這2包都這樣。B：我問看看。A：你問看看
      ，晚上這包也一樣，袋子都沒有扣掉，我有告訴他下去再
      補給他。B：含袋都19多。A：含袋正好500，我這裡現場
      磅，他也是現場磅，正好500而已沒有加上去，沒有加袋
      子重，可能他忘記了，阿華可能忘記了。B：因為我們不
      是用500這樣算，因為375‧‧‧我打過去（見台灣台南地
      方法院檢察署95年監續字第1716號卷第20頁）。17、95年
      10月17日21時59分43秒起：B（甲○○，持用0000000000
      號行動電話門號）：偉仔，11、2點有沒有確定。A（己○○，持用0000000000號行動電話門號）：應該是有吧，中
      午就要來了啊，差不多要11、2點才會到。B：如果11、2
      點到的時候，你馬上打電話給我。A：我知道，我知道。B
      ：你打0915那支。A：我知道，我知道。B：0000000000。
      A：你2支電話不是這支，就是那支啊。B：好（見台灣台
      南地方法院檢察署95年監續字第1892號卷第6頁）。18、9
      5年10月24日16時7分45秒起：A（乙○○持用0000000000
      號行動電話門號）：喂。B（甲○○，持用0000000000號
      行動電話門號）：阿華哦。A：是。B：阿偉在嗎。A：有
      啊，怎麼樣。B：叫他聽一下好嗎。A：（換己○○接聽）
      喂。B：我出發了。A：好。B：阿偉可不可以用一點樣品
      給我，因為有2個新客戶要討啊。A：好。B：我出發了。A
      ：好（見台灣台南地方法院檢察署95年監續字第1892號卷
      第9頁）。19、95年10月26日15時21分19秒起：A（乙○○
      持用0000000000號行動電話門號）：喂。B（甲○○，持
      用0000000000號行動電話門號）：阿華哦。A：是。B：叫
      阿偉聽一下。A：他不在怎麼樣。B：不在，你昨天那個共
      7錢17萬5，我幫你匯上去了，你跟阿偉講一下。A：好（
      見台灣台南地方法院檢察署95年監續字第189 2號卷第9頁
      至第10頁）。20、95年10月19日21時29分30秒起：A（己○○持用0000000000號行動電話門號）：喂。B（瘋子，
      持用0000000000號行動電話門號）：喂。A：我告訴你明
      天公休。B：為什麼。A：這邊的線不順，東西星期六才會
      進來，我現在這裡留一個給你，你要用到星期六晚上，我
      這個本身差一點點，我剛才拿去給人家當樣品，因為我想
      說要進來了啊，結果他跟我講暫時要等1、2天，我這裡一
      個你先拿回去好了。B：好啊。A：你看要叫人家來拿還是
      怎麼樣。B：好啊。A：但是重量有差一點點，我下次再補
      你就好了。B：我叫阿田過去。A：來金城路與大葉路口。
      B：好（見台灣台南地方法院檢察署95年監續字第1892號
      卷第14頁）。21、95年11月3日15時15分27秒起：B（某男
      ，持用0000000000號行動電話門號）：喂。A（己○○，
      持用0000000000號行動電話門號）：我告訴你，35重的你
      先幫我處理一下。B：好。A：我有留375的剩7個，有4個
      35的，我想說35的先處理完，再用375的。B：好（見台灣
      台南地方法院檢察署95年監續字第1892號卷第14頁）。22
      、95年10月24日13時15分10秒起：B（乙○○，持用00000
      00000號行動電話門號）：喂。A（李福中，持用00000000
      00號行動電話門號）：阿華嗎。B：是。A：我等一下會上
      去。B：好。A：我等一下就去匯了。B：好（見台灣台南
      地方法院檢察署95年監續字第1892號卷第17頁）。23、95
      年11月14日14時58分8秒起：A（己○○，持用0000000000
      號行動電話門號）：喂。B（某男，持用0000000000號行
      動電話門號）：女孩子要一個。A：上來再說，你人在那
      裡。B：我等一下就到，我現在大墩十九街。A：好（見台
      灣台南地方法院檢察署95年監續字第1979號卷第6頁）。
      24、95年11月16日21時44分5秒起：A（己○○，持用0000
      000000號行動電話門號）：喂。B（某男，持用000000000
      0號行動電話門號）：你有打給我嗎。A：是，是1半硬1半
      軟嗎。B：半個是軟的，硬的是1個，我先給你8萬，晚一
      點我再收回來給你。A：好啦（見台灣台南地方法院檢察
      署95年監續字第1979號卷第8頁）。25、95年11月25日23
      時41分起：B（瘋子，持用0000000000號行動電話門號）
      ：喂，我先拿8萬去給你好嗎。A（乙○○，持用00000000
      00號行動電話門號）：好啊。B：拿硬的半個啦，好不好
      。A：哦。B：好（見台灣台南地方法院檢察署95年監續字
      第2094號卷第12頁）。26、95年11月26日17時34分45秒起
      ：B（某男，持用0000000000號行動電話門號）：喂，姊
      啊，我到了。A（乙○○，持用0000000000號行動電話門
      號）：喂，你在那一邊。B：我在清海。A：有沒有要補。
      B：有啊，我還要1個。A：好，我馬上過去。B：好（見台
      灣台南地方法院檢察署95年監續字第2094號卷第13頁）。
      27、95年11月23日14時30分56秒起：B（甲○○，持用000
      0000000號行動電話門號）：喂，阿妹嗎。A（乙○○，持
      用0000000000號行動電話門號）：是。B：你啊那個呢，
      偉呢。A：他在睡覺怎麼樣。B：叫他聽下好嗎。A：（換
      己○○接聽）喂。B：我現在上去啊。A：好。B：阿偉，
      阿偉補一點，因為你上2次都不太夠，少一點。A：好。B
      ：錢我順便幫你送上去。A：好（見台灣台南地方法院檢
      察署95年監續字第2094號卷第15頁）。28、95年11月23日
      14時32分38秒起：B（己○○，持用000000000 0號行動電
      話門號）：喂。A（甲○○，持用0000000000號行動電話
      門號）：喂，偉仔一樣啦，半個啦。B：好（見台灣台南
      地方法院檢察署95年監續字第2094號卷第15頁）。29、95
      年11月23日21時17分23秒起：B（己○○，持用000000000
      0號行動電話門號）：喂。A（甲○○，持用0000000000號
      行動電話門號）：那東西比上批的還不好啊，上批的比較
      好。B：因為以前他們說沒有效，沒有效，才去換這批，
      換這批來以後，本來今天還要去拿以前那個整角的那個，
      我老板的意思說這二天「鳥仔蛋」就回來了，忍一下就過
      去了。A：要算多少。B：一樣啦。A：好。B：忍一下，明
      後天就有了。A：好，剛才回來拿去給人家試，人家說沒
      有比較好，上批比較好。B：你如果走水的，可能比較不
      好，你如果用香煙的比較有效，就是我朋友他們那邊用香
      煙的在告訴我，我告訴他，才換這批來。A：我們這裡都
      走水的啊。B：現在很多走水的都在講啊，我很後悔跑去
      跟他講這個。A：我們這裡都走水的。B：好，好，好（見
      台灣台南地方法院檢察署95年監續字第2094號卷第15頁至
      第16頁）。30、95年11月22日21時7分59秒起：B（乙○○
      ，持用0000000000號行動電話門號）：喂。A （董仔，持
      用0000000000號行動電話門號）：喂，我等一下有人要過
      來拿，我晚一點再拿錢給你，我等一下先去拿半好不好。
      B：等一下你跟他講。A：好。B：（換己○○接聽）怎麼
      樣。A：我等一下硬的，我去拿半個好不好，我晚一點會
      收錢回來，我去南部收錢回來。B：你過來啊。A：我先過
      去再講。B：好（見台灣台南地方法院檢察署95年監續字
      第2094號卷第20頁）。31、95年11月27日12時25分28秒起
      ：A（瘋子，持用0000000000號行動電話門號）：喂。B（
      己○○，持用0000000000號行動電話門號）：喂，你人在
      那裡。A：在南部。B：那裝出狀況啊。A：啊。B：我告訴
      你，他前天那個粉的還有半塊，我有向他拿回來了，如果
      可以的話，如果要的話就先來拿，不然就要到晚上10點左
      右，晚上10點左右另外還會有一批來，你看是要中午要先
      拿回走止，還是晚上才要一起來。A：我等一下再看看。B
      ：等一下再打電話給我好了。A：我回去再打給你好了。B
      ：好（見台灣台南地方法院檢察署95年監續字第2094號卷
      第21頁）。
（三）另被告己○○、乙○○亦曾以所持用之行動電話門號互為
      下列聯絡：1、95年9月23日17時30分20秒起：B（乙○○
      ，持用0000000000號行動電話門號）：喂。A（己○○，
      持用0000000000號行動電話門號）：美女。B：是的。A：
      我跟你講，本來不是準備1個1半的要給狐狸。B：是。A：
      改成3啦。B：好啦。A：3次現金啦，他先前欠了1個9萬的
      嗎。B：是。A：這次拿9萬來，3次現金啦。B：3次現金，
      又拿1個9萬的來。A：拿9萬來還啊。B：喔，然後那3個現
      金嗎，就6萬。A：6萬6，他是2萬2，6萬6，他就是15萬6
      就對了。B：6萬6加9萬等於15萬6好啦。A：對、對、對。
      B：好啦。A：然後連剛才5萬，就是20萬6千元，然後跟你
      拿了2千元，算20萬4千元。B：好啦，再說啦。A：他差不
      多7、8點鐘會到。B：好。A：狐狸的電話你有嗎。B：他
      到的時候你再打給我好了。A：要到的時候你就要叫他打
      給你啊。B：好啊。A：你知道電話嗎。B：不知道啊。A
      ：不然到的時候我叫他打給你。B：好。A：把你的電話給
      他。B：好（見台灣台南地方法院檢察署95年監續字第171
      6號卷第4頁）。2、95年9月23日19時19分13秒起：B（乙○○，持用0000000000號行動電話門號）：喂。A（己○○，持用0000000000號行動電話門號）：你在找我嗎。B
      ：是的，少4﹒09，1錢多一點點。。A：喔、喔、喔，4﹒
      09，這樣1錢多啊。B：是啊，對啊。A：好、好、好，瞭
      解，那沒有關係（見台灣台南地方法院檢察署95年監續字
      第1716號卷第5頁）。3、95年9月23日22時17分起：B（乙○○，持用0000000000號行動電話門號）：喂。A（己○○，持用0000000000號行動電話門號）：趕快過去。B：
      好啦。A：那個材吉（譯音）要3個小的你知不知道。B：
      是。A：到時候向他扣個03，大概03的給他。B：是3個小
      的。A：對。B：什麼時候來拿。A：他說可能要12點多。B
      ：好啦，好啦。A：你先過去那個別墅。B：好（見台灣台
      南地方法院檢察署95年監續字第1716號卷第7頁）。4、95
      年9月23日23時57分06秒起：B（乙○○，持用0000000000
      號行動電話門號）：喂。A（己○○，持用0000000000號
      行動電話門號）：喂，你那個1次3、4錢，1次34多，1次3
      6多，那這一次多少，35多。B：是34多啊。A：也是34多
      。B：對啊，少4﹒0啦。A：少4﹒0哦。B：對啊。A：把那
      個重量寫好。B：好啦（見台灣台南地方法院檢察署95年
      監續字第1716號卷第8頁）。5、95年9月25日20時3分24秒
      起：B（乙○○，持用0000000000號行動電話門號）：喂
      ，怎麼樣。A（己○○，持用0000000000號行動電話門號
      ）：磅一個半的下來。B：1半的哦。A：對。B：哦。A ：
      狐狸啦，B：他不是拿走了。A：還要再拿。B：好啦（見
      台灣台南地方法院檢察署95年監續字第1716號卷第9頁）
      。6、95年10月18日16時52分37秒起：A（乙○○，持用00
      00000000號行動電話門號）：喂。B（己○○，持用00000
      00000號行動電話門號）：喂，小美女嗎。A：是，你下課
      了哦。B：是，那裡有沒有5個小的，你把它裝5個小的起
      來好不好。A：裝5個哦，好。B：其中1個用2個裝起1個，
      3個用分開裝。A：1個2，3個就對了。B：那個2，5點半人
      家要。A：好（見台灣台南地方法院檢察署95年監續字第
      1892號卷第8頁）。7、95年10月18日17時15分30秒起：A
      （乙○○，持用0000000000號行動電話門號）：喂。B（
     己○○，持用0000000000號行動電話門號）：是，你現在
      把它拿過去，他現在大榮路口。A：叫他等一下我還在用
      啦。B：1個2，1個4分之1包在一起。A：好啦（見台灣台
      南地方法院檢察署95年監續字第1892號卷第8頁）。8、95
      年10月30日3時59分26秒起：A（己○○，持用0000000000
      號行動電話門號）：喂。B（乙○○，持用0000000000號
      行動電話門號）：喂。A：你在睡覺嗎。B：是。A：我們
      那裡硬的還剩多少。B：好像4個還是5個吧。A：怎麼還有
      那麼多。B：硬的啊。A：對啊。B：等一下我看看，還有4
      個啊。A：瘋子不在嗎。B：是。A：好（見台灣台南地方
      法院檢察署95年監續字第1892號卷第11頁）。9、95年11
      月5日12時40分39秒起：B（己○○，持用0000000000號行
      動電話門號）：喂。A（乙○○，持用0000000000號行動
      電話門號）：喂，洪大哥剛才打電話給我，他說男的一樣
      嗎。B：哦。A：給他一樣是不是。B：什麼東西。A：男的
      啦，價錢啦。B：37啦，拿8啦。A：哦，好，我打電話告
      訴他。B：好（見台灣台南地方法院檢察署95年監續字第
      1892號卷第12頁）。10、95年11月13日14時26分59秒起：
      B（己○○，持用0000000000號行動電話門號）：妹妹，
      爸爸帶你去好不好。A（乙○○，持用0000000000號行動
      電話門號）：好啊。B：你在那裡等改天再你去。A：他已
      經快到了啊，沒關係那就先叫他租起來，我們明天再整理
      ，東西先拿上來放，樓上乾淨就好了，樓上也沒有要作什
      麼。B：這樣喔。A：是啊，樓上主要是放東西，用乾淨，
      吉仔可以睡覺就好了（見台灣台南地方法院檢察署95年監
      續字第1979號卷第6頁）。11、95年11月26日0時17分58秒
      起：B（乙○○，持用0000000000號行動電話門號）：喂
      。A（己○○，持用0000000000號行動電話門號）：有沒
      有事。B：那個阿鴻打電話來。A：是。B：他說還要討版
      子，我們那裡就都沒有散的了啦。A：你向他講沒有散的
      啦。B：他講可以可以賣他半錢。A：軟的嗎。B：男的啦
      。A：你跟他講就沒有散的啦，要怎麼用半錢，你就跟他
      講一下。B：好啦，好啦。A：瘋子找得到人嗎。B：瘋子
      剛才有拿8萬5來啊。A：好。B：還再討半個去啊。A：你
      有沒有跟他講。B：我有告訴他，現在來都要現金啊，他
      說好啊，他等於是拿半個粗的，其他要回這樣啊，我告訴
      他現在再來都要現金啊，不可以帳再一直累積下去了。A
      ：因為他昨天拿半個男孩，半個女孩。B：對啊。A：半個
      男孩，半個女孩。B：1個男孩，半個女孩啦。A：是，昨
      天的帳沒有回多少，今天還拿這樣，半個男孩嗎。B：是
      。A：男孩還多少。B：我不知道，我還沒有算，我等一下
      要算（見台灣台南地方法院檢察署95年監續字第2094號卷
      第4頁至第5頁）。
（四）被告己○○在本院審理時供承伊稱呼被告乙○○為小美女
      、美女或妹妹，稱呼海洛因為軟的、查某、女孩、粉的，
      安非他命為冰糖、硬的、男的、男孩（扣案之第二級毒品
      經鑑定結果為甲基安非他命，上開通聯中所稱冰糖、硬的
      、男的、男孩及被告、證人在本案中供述所稱之安非他命
      ，應係指甲基安非他命）。伊使用過0000000000號行動電
      話門號，上開通聯譯文中，伊問被告乙○○硬的還剩多少
      ，被告乙○○回答好像4個或5個，係指安非他命存量，裝
      5個是指包5包毒品，甲○○說那東西比上批還不好，上批
      的比較好，應該是指上批的海洛因比較好用等語；被告乙○○在本院審理時供稱被告己○○稱呼伊為小美女、美女
      或妹妹，軟的、查某、女孩、粉的指海洛因，冰糖、硬的
      、男的、男孩指安非他命。伊曾使用過0000000000號行動
      電話，台中市○○區○○路1段46號506室係伊於查獲前一
      個多月承租，隔幾天再承租703室，506室係伊與被告己○○居住，703室是要給陳成旺居住的，聽說旺哥已經死亡
      ，死亡時間伊不知道。上開通聯譯文中，版子是指毒品樣
      品，阿鴻曾向伊尋問安非他命價格，伊應該是向阿鴻說我
      們沒有散的，被告己○○問伊硬的還剩多少，伊回答好像
      4個或5個，是指安非他命存量，裝5個係指裝5包毒品，樓
      上主要是放東西，是指租房子來放毒品等語。被告己○○
      、乙○○對上開通聯譯文內容俱不爭執，對照上開通聯譯
      文內容及被告己○○、乙○○之前揭供述，已足認定被告
      己○○、乙○○間，暨其二人與甲○○及其他不詳姓名者
      之間，確曾利用行動電話門號，就販賣第一級毒品海洛因
      、第二級毒品甲基安非他命事宜互為聯絡，並已完成交易
      ，非僅在尋問毒品價格而已。
（五）被告即證人乙○○於偵查已具結供稱扣案之第一級毒品海
      洛因、第二級毒品安非他命是被告己○○的，被告己○○
      要賣的，伊曾幫被告己○○運送毒品給指定的人，一、二
      級都有，錢的部分伊沒有經手，有人打手機給被告己○○
      ，聯絡好之後，由被告己○○分裝，再交給伊送至指定地
      點與購買者交易，大部分在文心路與中港路口，購買者有
      阿瘦、阿田、海姐，伊送給阿瘦3次、阿田、海姐各1次，
      扣案之點鈔機、現金新台幣90萬元、電子秤、分裝工具是
      己○○的，點鈔機應該是驗假鈔用，電子秤是分裝販賣毒
      品用，分裝工具也是。伊係因為需要施用毒品，又沒錢買
      才幫被告己○○送，被告己○○免費提供伊第一、二級毒
      品，伊從95年11月開始幫己○○送，最後一次是95年12月
      5日中午，這次是送給海姐，約在清海路住處樓下，伊一
      下去即被查到，該次是送6包安非他命等語（見台灣台中
      地方法院檢察署95年度偵字第27933號卷第9、10頁）。另
      證人丙○○於偵查中則具結供稱扣案之海洛因、安非他命
      是被告己○○、乙○○的，伊當時在506號房，那是被告
      己○○住的地方。伊當時想去向被告己○○買毒品，因為
      之前伊朋友阿妹曾帶伊去那裡買過安非他命，所以當日打
      算去向被告己○○買。當日伊與阿妹一起至該處找被告己○○買毒品，是阿妹要買的，伊先上去，阿妹去停車，警
      察就來了。當日伊陪阿妹去，阿妹準備向己○○買6包安
      非他命，約6兩，之前都是阿妹與己○○聯絡後，叫乙○○拿下來等語（見同上卷第13、14頁）。證人即被告乙○○及證人丙○○在本院審理時雖翻異前供，證人丙○○供
      稱當天伊去台中市玩，經過被告己○○住處樓下，遇到被
      告己○○、乙○○，就一起到他們住處聊天，當天伊一個
      人去，並不是去向被告己○○購買毒品，阿妹是伊在偵查
      中隨便講的云云（見本院96年5月11日審判筆錄）；證人
      即被告乙○○供稱警方在台中市○○區○○路1段46號703
      室查獲之物品均為陳成旺所有，係陳成旺寄放在伊處，伊
      未替己○○送交第一、二級毒品予購毒者云云（見本院96
      年4月23日準備程序筆錄、96年6月11日審判筆錄）。惟證
      人即被告乙○○迄未陳明其與陳成旺有何特殊關係，並提
      供陳成旺之年籍資料以供查證，且為警查獲之第一級毒品
      海洛因數量多達508﹒31公克，純度高達57﹒87％，第二
      級毒品甲基安非他命數量多達1342﹒05公克，純度高達88
      ﹒0％，價值不菲，另有現金新台幣90萬元，揆諸常情，
      陳成旺焉會將價值不菲之上開毒品及高達新台幣90萬元之
      現金，交予無何特殊關係之被告乙○○保管？況警方於上
      揭時地執行搜索時，陳成旺並未在場，本院參酌前開偵查
      筆錄作成之情況，及上述通聯譯文內容，認被告即證人乙○○及證人丙○○於偵查中所為供述，具有較高之可信性
      ，該二證人在本院審理時翻異前供，應係迴護被告己○○
      之詞。另依上開通聯譯文內容顯示，被告乙○○係自95年
      9月間起，即負責送交毒品予購毒者，並擔任分裝工作，
      其於偵查中所供係自95年11月開始幫被告己○○送交毒品
      ，毒品由被告己○○分裝云云，與事實不符。
（六）被告己○○、乙○○長時間利用行動電話門號作為聯絡工
      具，由被告己○○先自不詳管道販入第一級毒品海洛因及
      第二級毒品甲基安非他命，並負責與購毒者聯繫，再由被
      告乙○○擔任分裝、送交毒品工作，而販賣第一級毒品海
      洛因及第二級毒品甲基安非他命，雖無從認定其販入價格
      ，然第一級毒品海洛因及第二級毒品甲基安非他命物稀價
      昂，且毒品危害防制條例所規定販賣第一級毒品罪、販賣
      第二級毒品罪，罪刑嚴重，被告己○○、乙○○苟無價差
      可圖，自不可能甘冒被取締判處重刑之危險，長時間從事
      販賣第一級毒品海洛因及第二級毒品甲基安非他命之工作
      。綜上所述，被告己○○、乙○○所辯無非飾卸之詞，不
      足採信，本件事證明確，被告等犯行均堪認定。
二、查海洛因、甲基安非他命分屬毒品危害防制條例第2條第2項
    第1款、第2款所定之第一級毒品、第二級毒品。被告己○○
    、乙○○販賣第一級毒品海洛因、第二級毒品甲基安非他命
    之行為，核係犯毒品危害防制條例第4條第1項之販賣第一級
    毒品罪及同條第2項之販賣第二級毒品罪。被告等因販賣而
    持有第一級毒品海洛因之及第二級毒品甲基安非他命之低度
    行為，已為販賣之高度行為所吸收，不另論罪。按刑事法若
    干犯罪行為態樣，本質上原具有反覆、延續實行之特徵，立
    法時既予特別歸類，定為犯罪構成要件之行為要素，則行為
    人基於概括之犯意，在密切接近之一定時、地持續實行之複
    次行為，倘依社會通念，於客觀上認為符合一個反覆、延續
    性之行為觀念者，於刑法評價上，即應僅成立一罪。學理上
    所稱「集合犯」之職業性、營業性或收集性等具有重複特質
    之犯罪均屬之，例如經營、從事業務、收集、販賣、製造、
    散布等行為概念者是（最高法院96年度台上字第172號、95
    年度台上字第4686號、95年度台上字第1079號判決參照）。
    本案被告己○○、乙○○前揭販賣第一級毒品海洛因、第二
    級毒品甲基安非他命之行為，分別係在密集期間內以相同之
    方式持續進行，未曾間斷，是其等販賣第一級毒品海洛因、
    第二級毒品甲基安非他命之犯行，顯各具有反覆、延續實行
    之特徵，從而在行為概念上，縱有多次販賣之舉措，仍應評
    價認係包括一罪之集合犯。公訴人認被告己○○、乙○○各
    次販賣第一級毒品海洛因及各次販賣第二級毒品甲基安非他
    命之行為，應分別予以分論併罰，容有未洽。被告己○○、
    乙○○就本案販賣第一級毒品海洛因及販賣第二級毒品甲基
    安非他命部分，均有共同實行犯罪之犯意聯絡及行為分擔，
    皆為共同正犯。而所犯販賣第一級毒品罪及販賣第二級毒品
    罪，犯意各別，罪質、行為互殊，應予分論併科。又被告乙○○曾因毒品危害防制條例案件，經本院判處有期徒刑3月
    確定，於95年6月29日易科罰金執行完畢（見卷附台灣高等
    法院被告前案紀錄表），五年以內故意再犯有期徒刑以上之
    販賣第一級毒品罪及販賣第二級毒品罪，均為累犯，其法定
    刑為有期徒刑、併科罰金部分，應依刑法第47條第1項規定
    加重其刑（法定刑為死刑、無期徒刑部分依法不得加重）。
    另本案被告己○○、乙○○販賣第一級海洛因之時間雖然不
    短，數量也不少，但較之大量運輸第一級毒品海洛因入境之
    毒梟，及負責供應第一級毒品海洛因之大盤商而言，對社會
    治安及國民健康之危害顯然較輕，致罹法定刑為死刑、無期
    徒刑之販賣第一級毒品罪，縱科以法定最低刑度即無期徒刑
    ，仍嫌過重，難謂符合罪刑相當性及比例原則，更無從與首
    惡區隔，本院認被告己○○、乙○○販賣第一級毒品部分，
    犯罪之情狀尚可憫恕，應依刑法第五十九條之規定減輕其刑
    （法定刑死刑部分減輕為無期徒刑，法定刑無期徒刑部分減
    輕為二十年以下十五年以上有期徒刑），被告乙○○部分並
    予先加後減。爰分別審酌被告己○○已有麻醉藥品管理條例
    、偽造有價證券、電信法、肅清煙毒條例、藥事法、贓物等
    前科，被告乙○○亦有毒品危害防制條例前科，均不知悔改
    ，復為圖得不法差價之利益，長時間販賣第一級毒品海洛因
    及第二級毒品甲基安非他命，數量不少，危害社會治安及國
    民健康，被告己○○負責販入第一級毒品海洛因及第二級毒
    品甲基安非他命，並與購毒者聯繫，情節較重，被告乙○○
    負責包裝、送交第一級毒品海洛因及第二級毒品甲基安非他
    命予購毒者，情節較輕，被告乙○○於偵查中坦承部分犯行
    ，態度尚佳，被告己○○迄今仍否認犯行，態度非佳等一切
    情狀，各處以如主文所示之刑，並均定其應執行之刑，檢察
    官對之皆求處無期徒刑，本院認嫌過重。
三、扣案之第一級毒品海洛因19包（合計淨重508﹒31公克，包
    裝重29﹒19公克）、第二級毒品甲基安非他命42包（合計驗
    餘淨重1341﹒67公克，包裝重85﹒46公克），應依毒品危害
    防制條例第18條第1項前段規定沒收銷燬之。扣案之現金新
    台幣90萬元，被告乙○○於警詢中已供承係不法所得，且本
    案被告己○○、乙○○販賣第一級毒品海洛因及第二級毒品
    甲基安非他命之時非短，數量不少，此部分現金又係在上址
    703室被告己○○、乙○○放置毒品及分裝工具處所查獲，
    應係被告己○○、乙○○販賣第一、二級毒品所得（無從區
    分販賣第一、二級毒品所得各多少），屬於被告己○○或被
    告乙○○所有，應依毒品危害防制條例第19條第1項規定宣
    告沒收。另扣案之毒品分裝袋2包又6個、毒品分裝盒3個、
    毒品分裝皮包1個、電子秤2台、毒品分裝鐵勺3支、毒品分
    裝木勺1支，被告乙○○於偵查中供承係分裝工具；點鈔機
    一台，被告乙○○於偵查中供承係驗假鈔所用，連同行動電
    話手機5支，均係在上址506、703室查獲，屬於被告己○○
    或被告乙○○所有，且被告己○○、乙○○販賣第一、二級
    毒品，皆係利用行動電話門號互為聯絡，已如前述，而任何
    行動電話手機只要插入電信公司之SIM卡即可通話，是扣案
    之毒品分裝袋2包又6個、毒品分裝盒3個、毒品分裝皮包1個
    、電子秤2台、毒品分裝鐵勺3支、毒品分裝木勺1支、點鈔
    機一台、行動電話手機5支，均應認係供被告己○○、乙○○販賣第一、二級毒品所用，亦依毒品危害防制條例第19條
    第1項規定宣告沒收。至送驗用罄之第二級毒品甲基安非他
    命0﹒38公克已不存在，而SIM卡5片屬於電信公司所有，其
    餘扣案之物品則與本案並無任何關連，均不得予以宣告沒收
    。
據上論斷，應依刑事訴訟法第299條第1項前段，毒品危害防制條
例第4條第1項、第2項、第18條第1項前段、第19條第1項，刑法
第11條、第28條、第47條第1項、第59條，第51條第5款，判決如
主文。
本案經檢察官戊○○到庭執行職務。
中　　華　　民　　國　　96　　年　　8 　　月　 　3  　日
                  台灣台中地方法院刑事第五庭
                        審判長法  官  鍾堯航
                              法  官  吳崇道
                              法  官  劉麗瑛
上正本證明與原本無異。
如不服本判決，應於送達後十日內向本院提出上訴狀（須附繕本
），上訴於台灣高等法院台中分院。
                              書記官  吳淑願
中　　華　　民　　國　　96　　年　　8 　　月　　 3  　日
附錄論罪科刑法條
毒品危害防制條例第4條第1項、第2項：
製造、運輸、販賣第一級毒品者，處死刑或無期徒刑；處無期徒
刑者，得併科新台幣一千萬元以下罰金。
製造、運輸、販賣第二級毒品者，處無期徒刑或七年以上有期徒
刑，得併科新台幣七百萬元以下罰金。
